【裁判字號】    99,易,224
【裁判日期】    990730
【裁判案由】    毒品危害防制條例
【裁判全文】
臺灣基隆地方法院刑事判決               99年度易字第224號
公  訴  人  臺灣基隆地方法院檢察署檢察官
被      告  甲○○
上列被告因毒品危害防制條例案件，經檢察官提起公訴（99年度
毒偵字第705 號），被告於準備程序進行中，就被訴事實為有罪
之陳述，經本院合議庭裁定由受命法官獨任進行簡式審判程序，
判決如下：
    主  文
甲○○施用第二級毒品，累犯，處有期徒刑月，如易科罰金，
以新臺幣壹仟元折算壹日。
    犯罪事實
一、甲○○前因施用毒品案件，經2 次觀察、勒戒後，認無繼續
    施用毒品之傾向，分別於民國88年2 月2 日、88年11月2 日
    釋放出所，並經臺灣基隆地方法院檢察署檢察官以88年度偵
    字第586 號、88年度偵緝字第460 號不起訴處分確定。又因
    施用毒品案件，經送強制戒治，於90年12月11日強制戒治期
    滿，經臺灣基隆地方法院以90年度易字第41號判決判處執行
    有期徒刑6 月確定，並與其所犯偽造文書所處之有期徒刑9
    月接續執行，91年9 月3 日假釋出監，92年2 月9 日假釋期
    滿，未經撤銷假釋，其未執行之刑以已執行論，而執行完畢
    （不構成累犯）。再因恐嚇及施用毒品案件，分別經臺灣基
    隆、板橋地方法院，分別以94年度易字第78號判決、94年度
    簡字第5324號判決，各判處有期徒刑4 月、4 月確定，上開
    2 罪嗣經裁定應執行有期徒刑7 月確定，於96年5 月6 日執
    行完畢（構成累犯）。又因詐欺案件，經臺灣臺北地方法院
    以97年度易字第2064號判決判處有期徒刑3 月確定，於98年
    12月10日執行完畢（構成累犯）。
二、甲○○基於施用第二級毒品甲基安非他命之犯意，於99年3
    月11日晚間7 時30分許，在基隆市○○○路友人住處，以玻
    璃球燒烤方式，施用第二級毒品甲基安非他命1 次。嗣為警
    於99年3 月13日下午3 時30分許在桃園縣大溪鎮○○路○○
    路口盤查，甲○○即於當場及於桃園縣大溪分局南雅派出所
    員警續行詢問，而採集其尿液送驗前，主動於警詢供出前揭
    施用毒品甲基安非他命之犯行，而悉上情。
三、案經桃園縣政府警察局大溪分局移送臺灣基隆地方法院檢察
    署檢察官偵查起訴。
    理  由
一、本件被告所犯者非為死刑、無期徒刑、最輕本刑為3 年以上
    有期徒刑之罪或高等法院管轄第一審案件，其於準備程序進
    行中，先就被訴事實為有罪之陳述，經告知其簡式審判程序
    之旨，並聽取公訴人及被告之意見後，本院依刑事訴訟法第
    273 條之1 第1 項之規定，裁定由受命法官獨任進行簡式審
    判程序，且依同法第273 條之2 規定，簡式審判程序之證據
    調查，不受第159 條第1 項、第161 條之2 、第161 條之3
    、第163 條之1 及第164 條至第170 條規定之限制，合先敘
    明。
二、前揭犯罪事實，業據被告於本院準備程序及審理時坦承不諱
    ，又經被告同意，為警查獲後所採集之尿液經送驗後，呈安
    非他命及甲基安非他命之陽性反應，此有桃園縣政府警察局
    大溪分局偵辦毒品案被採尿人姓名、編號對照表（檢體編號
    ：99I-067）、台灣檢驗科技股份有限公司99年3月22日濫用
    藥物檢驗報告各乙份（99年度毒偵字第705 號卷第14頁至第
    15頁）附卷可稽，且參之以酵素免疫分析或薄層定性分析等
    方式為初步篩檢者，檢驗結果雖有相當程度偽陽性之可能，
    然以氣（液）相層析、質譜分析之儀器為交叉確認者，檢驗
    結果出現偽陽性之機率則極低，因而具有公信力，核足為對
    涉嫌人不利之認定，足認被告自白與犯罪事實相符，本件事
    證明確，被告犯行應堪認定。
三、查甲基安非他命係毒品危害防制條例第2 條第2 項第2 款所
    定之第二級毒品。核被告甲○○所為，係犯毒品危害防制條
    例第10條第2 項之施用第二級毒品罪。被告持有第二級毒品
    甲基安非他命之低度行為，應為施用第二級毒品之高度行為
    所吸收，不另論罪。又被告有犯罪事實欄所示論罪科刑執行
    完畢情形，有臺灣高等法院被告前案紀錄表乙份附卷足憑，
    其於前案執行完畢後5 年內，故意再犯本件有期徒刑以上之
    罪，為累犯，依刑法第47條第1 項加重其刑。又被告為警於
    99年3 月13日下午3 時30分在桃園縣大溪鎮○○路○○路口
    盤查時，當場及於桃園縣大溪分局南雅派出所員警續行詢問
    而採集其尿液送驗前，被告即主動於警詢供出上揭施用毒品
    甲基安非他命之犯行等情，有桃園縣大溪分局南雅派出所調
    查筆錄乙份附卷可憑（同上偵卷第5頁至第8頁），足認被告
    係於有偵查犯罪職權公務員未發覺犯罪前，自首其施用第二
    級毒品之犯行，依刑法第62條前段之規定，減輕其刑，並依
    法先加後減之，起訴書漏未敘及被告上開自首情事，尚有未
    洽。爰審酌被告曾有施用毒品之前科仍不知戒除，惟犯罪後
    坦承犯行，且所犯之施用毒品犯行乃戕害自己身心健康，並
    未危及他人等一切情狀，量處如主文所示之刑，並諭知易科
    罰金之折算標準。
據上論斷，應依刑事訴訟法第273 條之1 第1 項、第299 條第1
項前段，毒品危害防制條例第10條第2 項，刑法第11條前段、第
47條第1 項、第62條前段、第41條第1 項前段，判決如主文。
本案經檢察官乙○○到庭執行職務。
中    華    民    國    99    年    7     月    30    日
                  刑事第五庭法  官   周霙蘭
以上正本證明與原本無異。
如不服本判決應於收受送達後10日內向本院提出上訴書狀，並應
敘述具體理由；其未敘述上訴理由者，應於上訴期間屆滿後20日
內向本院補提理由書(均須按他造當事人之人數附繕本)「切勿逕
送上級法院」。
中    華    民    國    99    年    7     月    30    日
                            書記官   莊智凱
毒品危害防制條例第10條
施用第一級毒品者，處 6 月以上 5 年以下有期徒刑。
施用第二級毒品者，處 3 年以下有期徒刑。

司法院資訊處製作；財團法人民間司法改革基金會備份。
